nb: Lys-/sireneutstyr for politibiler: Dashbordlys; Grill-lys; Krysslys; Lysbro; Ingen; PA/høyttaler; Bakrutelys; Sirene; Visirlys for sivil tak; Søkelys; Annet
lt-LT: Policijos transporto priemonės šviesų / sirenos įranga: Prietaisų skydelio šviesos; Grotelių šviesos; Sankryžos šviesos; Švyturėliai; Nėra; Garsiakalbis (PA); Galinio skydo šviesos; Sirena; Skydelio nuo saulės šviesos („Slicktop“); Prožektorius (-iai); Kita
tr: Polis aracı ışık/siren ekipmanı: Araç içi ön cam lambası; Izgara lambaları; Kavşak lambaları; Tepe lambası; Yok; Anons sistemi/hoparlör; Arka cam lambaları; Siren; Slicktop (güneşlik) lambası; Spot lamba(lar)ı; Diğer
hr-HR: Oprema za svjetla/sirenu policijskog vozila: Svjetlo na upravljačkoj ploči; Svjetla na prednjoj rešetki; Svjetla za križanja; Krovna rotirka; Nema; Razglas/zvučnik; Svjetla na stražnjoj polici; Sirena; Slicktop svjetlo na sjenilu; Reflektor(i); Ostalo
th: อุปกรณ์ไฟ/ไซเรนสำหรับรถตำรวจ: ไฟคอนโซลหน้า; ไฟกระจังหน้า; ไฟส่องทางแยก; แถบไฟ; ไม่มี; เครื่องขยายเสียง/ลำโพง; ไฟกระจกหลัง; ไซเรน; ไฟที่บังแดด Slicktop; สปอตไลท์; อื่นๆ
en: Police vehicle light/siren equipment: Dash light; Grille lights; Intersection lights; Lightbar; None; PA/speaker; Rear deck lights; Siren; Slicktop visor light; Spotlight(s); Other
ja: パトカーのライト/サイレン装置: ダッシュライト; グリルライト; インターセクションライト; ライトバー; なし; PA/スピーカー; リアデッキライト; サイレン; スリックトップバイザーライト; スポットライト; その他
pt-PT: Equipamento de luzes/sirene para viaturas policiais: Luz de tablier; Luzes de grelha; Luzes de cruzamento; Barra de luzes; Nenhum; Sistema de som/altifalante; Luzes de plataforma traseira; Sirene; Luz de pala (slicktop); Foco(s); Outro
it: Apparecchiature di illuminazione/sirena per veicoli delle forze dell'ordine: Luce da cruscotto; Luci calandra; Luci di intersezione; Barra luminosa; Nessuno; Megafono/altoparlante; Luci pianale posteriore; Sirena; Luce per aletta parasole tetto liscio; Fari di ricerca; Altro
ro-RO: Echipament de lumini/sirenă pentru vehicule de poliție: Lumină de bord; Lumini pentru grilă; Lumini de intersecție; Rampă luminoasă; Fără; Sistem PA/difuzor; Lumini pentru lunetă; Sirenă; Lumină parasolar (slicktop); Proiector/proiectoare; Altele
zh-CN: 警用车辆灯/警笛设备: 仪表板灯; 格栅灯; 十字路口警示灯; 条形灯; 无; 扩音器/扬声器; 后备箱盖灯; 警报器; 无顶灯遮阳板灯; 聚光灯; 其他
ko: 경찰차용 경광등/사이렌 장비: 대시 라이트; 그릴 라이트; 교차로 라이트; 라이트바; 없음; PA/스피커; 리어 데크 라이트; 사이렌; 슬릭탑 바이저 라이트; 스포트라이트; 기타
nl: Politievoertuig licht-/sirene-uitrusting: Dashboardlamp; Grille-lampen; Kruispuntlampen; Lichtbalk; Geen; PA/luidspreker; Hoedenplanklampen; Sirene; Zonnekleplamp (slicktop); Zoeklicht(en); Overig
pl: Wyposażenie świetlno-dźwiękowe pojazdu policyjnego: Światło na desce rozdzielczej; Światła w atrapie chłodnicy; Światła na skrzyżowania; Belka świetlna; Brak; Megafon/głośnik; Światła na tylnej półce; Syrena; Światło za osłoną przeciwsłoneczną (Slicktop); Szperacz(e); Inne
bg-BG: Оборудване със светлини/сирена за полицейски автомобил: Светлини за табло; Светлини за решетка; Светлини за кръстовища; Светлинна сигнализация; Няма; Високоговорител/уредба; Светлини за задно стъкло; Сирена; Скрити светлини в сенника; Прожектор(и); Други
ru: Оборудование световой и звуковой сигнализации полицейского автомобиля: Мигалка на приборной панели; Световые сигналы на решетке радиатора; Световые сигналы для перекрестков; Световая панель; Нет; Громкоговоритель/динамик; Световые сигналы на задней полке; Сирена; Световой сигнал на солнцезащитном козырьке; Прожектор(ы); Другое
sv: Polisfordonets ljus-/sirenutrustning: Instrumentbrädeslampa; Grilljus; Korsningsljus; Ljusramp; Ingen; PA/högtalare; Ljus på hatthyllan; Siren; Slicktop-visirljus; Sökljus; Annat
fr: Équipement lumineux et sonore du véhicule de police: Feu de tableau de bord; Feux de calandre; Feux d’intersection; Rampe lumineuse; Aucun; Mégaphone/haut-parleur; Feux de plage arrière; Sirène; Feu de pare-soleil (toit lisse); Phare(s) de recherche; Autre
el: Εξοπλισμός φώτων και σειρήνων αστυνομικών οχημάτων: Φως ταμπλό; Φώτα μάσκας; Φώτα διασταύρωσης; Μπάρα φάρων; Κανένα; Σύστημα PA/Ηχείο; Φώτα εταζέρας; Σειρήνα; Φως σκιαδίου slicktop; Προβολέας(-είς); Άλλο
cs: Světelná/sirénová výbava policejních vozidel: Světlo za čelní sklo; Světla v masce chladiče; Křižovatková světla; Světelná rampa; Žádné; PA systém / reproduktor; Světla za zadní sklo; Siréna; Světla do sluneční clony; Hledáčky; Jiné
sk-SK: Svetelné/sirénové vybavenie policajného vozidla: Palubné svetlo; Svetlá v mriežke; Križovatkové svetlá; Svetelná rampa; Žiadne; PA/reproduktor; Svetlá za zadným sklom; Siréna; Svetlá v slnečnej clone (Slicktop); Hľadací reflektor; Iné
sl-SI: Svetlobna/zvočna oprema policijskega vozila: Luč na armaturni plošči; Luči na maski motorja; Luči za križišča; Svetlobni blok; Brez; Ozvočenje/zvočnik; Zadnje luči na polici; Sirena; Skrita luč za senčnik (slicktop); Iskalne luči; Drugo
hu: Rendőrségi jármű fény-/szirénafelszerelése: Műszerfal-villogó; Hűtőrács-villogó; Kereszteződés-villogó; Fényhíd; Nincs; Kihangosító/hangszóró; Hátsóablak-villogó; Sziréna; Belső napellenző-villogó; Keresőlámpa/keresőlámpák; Egyéb
es: Equipo de luces y sirenas para vehículos policiales: Luz de tablero; Luces de parrilla; Luces de intersección; Barra de luces; Ninguno; Altavoz/megafonía; Luces de bandeja trasera; Sirena; Luz de visera para techo liso; Reflector(es); Otro
pt-BR: Veículo policial equipamento de luz/sirene: Luz de painel; Luzes de grade; Luzes de cruzamento; Barra de luzes; Nenhum; Megafone/alto-falante; Luzes de tampão traseiro; Sirene; Luz de quebra-sol (slicktop); Holofotes; Outros
zh-TW: 警車燈光/警報器裝備: 儀表板燈; 水箱罩燈; 路口警示燈; 排燈; 無; 擴音器/喇叭; 後窗警示燈; 警報器; 遮陽板警示燈; 探照燈; 其他
da: Politibilslys-/sireneudstyr: Instrumentbrætslys; Kølergitterlys; Krydslys; Lysbro; Ingen; PA-system/højttaler; Lys til hattehylde; Sirene; Solskærmslys (slicktop); Søgelys; Andet
fi: Poliisiajoneuvojen valo-/sireenilaitteet: Kojelautavalo; Säleikkövalot; Risteysvalot; Valopaneeli; Ei mitään; Kuulutusjärjestelmä/kaiutin; Takalasin valot; Sireeni; Häikäisysuojan valo; Kohdevalot; Muu
de: Licht-/Sirenenausstattung des Polizeifahrzeugs: Armaturenbrettleuchte; Kühlergrill-Leuchten; Kreuzungsleuchten; Lichtbalken; Keine; Durchsageanlage/Lautsprecher; Heckleuchten; Sirene; Slicktop-Sonnenblendenleuchte; Suchscheinwerfer; Sonstige
vi: Thiết bị đèn/còi báo động cho xe cảnh sát: Đèn táp-lô; Đèn lưới tản nhiệt; Đèn giao lộ; Thanh đèn; Không có; Loa phát thanh/loa; Đèn kệ kính sau; Còi hụ; Đèn tấm chắn nắng mui trơn; Đèn rọi; Khác